【裁判字號】    99,易,2958
【裁判日期】    991119
【裁判案由】    竊盜
【裁判全文】
臺灣臺北地方法院刑事判決              99年度易字第2958號
公  訴  人  臺灣臺北地方法院檢察署檢察官
被      告  乙○○
上列被告因竊盜案件，經檢察官提起公訴（九十九年度偵緝字第
一九八九號），本院判決如下：
    主  文
乙○○竊盜，累犯，處有期徒刑肆月，如易科罰金，以新臺幣壹
仟元折算壹日。
    事  實
一、乙○○前於(一)民國九十一年二月間，因違反毒品危害防制條
    例案件，經本院以九十年度簡字第四四八三號判決判處有期
    徒刑五月；又於(二)九十一年九月間，因偽造文書等案件，經
    臺灣士林地方法院以九十一年度訴字第三六０號判決判處有
    期徒刑六月；復於(三)九十二年十二月間，因違反電信法案件
    ，經臺灣雲林地方法院（下稱雲林地院）以九十二年度虎簡
    字第三八五號判決判處有期徒刑五月；上開(一)至(三)案件確定
    後，經雲林地院以九十三年度聲字第三九五號裁定應執行有
    期徒刑一年五月確定；再於(四)九十三年四月間，因違反毒品
    危害防制條例案件，經雲林地院以九十三年度訴字第一五四
    號判決判處有期徒刑八月，嗣經確定，乃接續上開(一)至(三)案
    件執行，於九十四年三月十五日縮短刑期假釋出監，因於假
    釋期間復犯後述案件，乃遭撤銷假釋付保護管束，而入監執
    行殘刑六月二十八日。復於(五)九十五年四月間，因違反毒品
    危害防制條例案件，經雲林地院以九十五年度訴字第二四五
    號判決判處有期徒刑九月；又於(六)九十五年四月間，因犯詐
    欺罪，經雲林地院以九十五年度港簡字第一四三號判決判處
    有期徒刑三月；上開(五)、(六)案件確定後，經雲林地院以九十
    五年度聲字第七七八號裁定應執行有期徒刑十一月確定，乃
    接續上開殘刑執行，於九十六年六月四日縮刑期滿執行完畢
    。
二、乙○○基於為自己不法所有之意圖，於九十九年六月六日晚
    上十時許，前往臺北市○○區○○路一段四三巷二四號之丙
    ○○○公司內，佯裝購買電腦，乘該店店員不注意之際，徒
    手竊取擺放在大門左側未上鎖展示櫃內之筆記型電腦一台（
    型號：Ａｃｅｒ00000000Ｇ二五ＮＧ，價值約新臺
    幣【下同】一萬八千元）得手，藏放於其隨身攜帶之皮包內
    ，旋逃離現場。嗣於翌日即九十九年六月七日中午，該店店
    員發覺電腦遭竊，乃調閱店內監視器錄影光碟並報警處理，
    經警自該店展示櫃上採得指紋，送交內政部警政署刑事警察
    局（下稱刑事局）以指紋特徵點比對法及指紋電腦比對法鑑
    定結果，與乙○○留存於刑事局指紋檔案相符，而查獲上情
    。
三、案經臺北市政府警察局中正第一分局移送臺灣臺北地方法院
    檢察署偵查起訴。
    理  由
一、證據之認定：
    上開事實二之部分，業據證人即丙○○○公司職員甲○○於
    警詢時證述綦詳（偵查卷第三、四頁參照），並有現場錄影
    監視光碟一片及刑案現場勘查照片十六張在卷可稽（偵查卷
    第五頁及第二六至三三頁參照），又員警據報後前往該店所
    採集之指紋送刑事局以指紋特徵點比對法及指紋電腦比對法
    鑑定結果，發現與該局檔存被告乙○○之右環指指紋相符之
    情，有刑事局九十九年八月十日刑紋字第０九九０一０九二
    三九號鑑定書一份在卷可證（偵查卷第十二至十八頁參照）
    ，且被告對上開事實二之部分於本院九十九年十一月五日審
    理時供承不諱（本院當日審判筆錄參照），是依上述各項補
    強證據已足資擔保被告於本院審理中所為之上開任意性自白
    具有相當程度之真實性，而得確信被告前述自白之犯罪事實
    確屬真實，從而自得依被告前述自白及各該補強證據認定被
    告確有為前述竊盜之犯行，本件事證明確，被告之犯行堪以
    認定。
二、論罪科刑之法律適用：
  (一)核被告乙○○所為，係犯刑法第三百二十條第一項之竊盜罪
    。
  (二)查被告有如事實一之部分所載之犯罪科刑執行情形，有臺灣
    高等法院被告前案紀錄表及被告所犯前開案件之判決書、裁
    定書等件附於本院卷可稽，其前受有期徒刑執行完畢，於五
    年以內故意再犯本件有期徒刑以上之罪，為累犯，應依刑法
    第四十七條第一項之規定加重其刑。
  (三)爰審酌被告前已多次犯竊盜罪，經臺灣板橋地方法院以九十
    九年度簡字第三四０三號判決判處應執行有期徒刑六月確定
    在案，有臺灣高等法院被告前案紀錄表及判決書各一份附於
    本院卷可稽，其於上開判決後旋為本件竊盜犯行，顯見其未
    能因法院判決而知所悔悟，及其犯罪之手段、所得財物之價
    值約一萬八千元，惟其犯罪後尚能坦承犯行、態度良好等一
    切情狀，量處如主文所示之刑，並諭知易科罰金之折算標準
    。
據上論斷，應依刑事訴訟法第二百九十九條第一項前段，刑法第
三百二十條第一項、第四十七條第一項、第四十一條第一項前段
，刑法施行法第一條之一，判決如主文。
本案經檢察官謝憲杰到庭執行職務。
中    華    民    國    99    年    11    月    19    日
                  刑事第九庭    法  官  林怡秀
以上正本證明與原本無異。
如不服本判決應於收受送達後10日內向本院提出上訴書狀，並應
敘述具體理由；其未敘述上訴理由者，應於上訴期間屆滿後20日
內向本院補提理由書（均須按他造當事人之人數附繕）「切勿逕
送上級法院」。
                                書記官  高心羽
中    華    民    國    99    年    11    月    19    日
附錄本案論罪科刑法條全文：
中華民國刑法第320條
（普通竊盜罪、竊佔罪）
意圖為自己或第三人不法之所有，而竊取他人之動產者，為竊盜
罪，處五年以下有期徒刑、拘役或五百元以下罰金。
意圖為自己或第三人不法之利益，而竊佔他人之不動產者，依前
項之規定處斷。
前二項之未遂犯罰之。

司法院資訊處製作；財團法人民間司法改革基金會備份。
